臺灣高雄地方法院民事判決　　　　　　　98年度勞訴字第46號
原　　　告　鍾秀錦
　　　　　　林添明
　　　　　　陳寶玲
　　　　　　洪秋涼
　　　　　　林謝麗珠
　　　　　　黃培寧
　　　　　　陳阿鑾
　　　　　　翁維忠
　　　　　　孫嘉惠
　　　　　　莊東燁
　　　　　　吳芊蓁
　　　　　　陳錦鶴
　　　　　　王伯森
　　　　　　陳慕華
　　　　　　陳盧秀鳳
　　　　　　陳秀琴
　　　　　　陳秋月
　　　　　　張萬錦
　　　　　　陳嬌娥
　　　　　　馮王秀琴
　　　　　　陳琇惠
　　　　　　林戴麗華
　　　　　　簡季娥
　　　　　　林富月
共　　　同
訴訟代理人　李育任律師
被　　　告　鑫酆事業開發有限公司
法定代理人　林惠菁
上列當事人間請求給付薪資等事件，本院於民國100 年1 月16日
言詞辯論終結，判決如下：
    主    文
被告應分別給付原告如附表一所示之金額，並均自民國九十八年
三月二十七日起至清償日止，按週年利率百分之五計算之利息。
本訴訴訟費用由被告負擔。
本判決第一項於原告以新臺幣伍拾壹萬元為被告預供擔保後，得
予假執行；如被告以新臺幣壹佰伍拾萬陸仟玖佰陸拾玖元為原
告供擔保後，得免為假執行。
反訴駁回。
反訴訴訟費用由反訴原告負擔。
    事實及理由
壹、本訴部分
一、本件被告未於最後言詞辯論期日到場，核無民事訴訟法第38
    6 條各款所列情形，爰依原告之聲請，由其一造辯論而為判
    決。
二、原告主張：被告與訴外人高雄市立凱旋醫院（下稱凱旋醫院
    ）於民國96年9 月29日簽訂「高雄市凱旋醫院勞務性工作委
    外契約書」（下稱系爭委外契約），由被告自行僱用勞工至
    凱旋醫院從事勞務性工作，期間自96年10月1 日起至97年9
    月30日止。被告乃以每人每月底薪新台幣（下同）19,000元
    之薪資，僱請原告至凱旋醫院工作（下稱系爭勞動契約），
    並由被告以轉帳方式，將薪資轉入原告分別於臺灣銀行股份
    有限公司（下稱臺灣銀行）開設之帳戶。嗣凱旋醫院於上開
    系爭契約到期後再與被告續約，被告並繼續聘僱原告至凱旋
    醫院工作，惟被告於續約後之97年9 月、10月均未給付原告
    薪資，且被告於原告任職期間，亦未按月提撥6%工資做為勞
    工退休準備金，復未以被告名義為原告投保勞工保險，原告
    遂以存證信函通知被告於97年11月17日終止系爭勞動契約，
    經被告於97年11月10日收受，爰依勞動基準法第21條第1 項
    、第14條第4 項、第17條及勞工退休金條例第31條第1 項等
    規定，提起本件訴訟，請求被告給付原告如附表一所示之薪
    資、資遣費及勞工退休準備金，並聲明：(一)被告應給付原告
    各如附表一「請求金額」欄所示金額，及自起訴狀繕本送達
    翌日起至清償日止，按年息5%計算之利息。(二)願供擔保，請
    准宣告假執行。
三、被告未於最後言詞辯論期日到場，惟前曾到庭以：被告雖與
    凱旋醫院簽訂系爭委外契約，然被告僅係仲介員工予凱旋醫
    院，對於員工人選及派任並無決定權，原告仍需經凱旋醫院
    自行招募並辦理口試等相關雇用手續，被告僅依約按月為凱
    旋醫院轉發員工薪資，原告係受僱於凱旋醫院而非受僱於被
    告。另被告係受原告之要求，代為向高雄縣勞動力服務人員
    職業工會（下稱職業工會）投保勞工保險，並由被告代為繳
    納保險費，因尚有代繳之保險費未與原告會算，被告始無法
    轉發原告97年9 月之薪資，而同年10月及11月之薪資，因凱
    旋醫院並未依約撥付，被告自無從轉發予原告。又被告並非
    原告之雇主，自無為原告提撥勞工退休準備金之義務。是原
    告既非被告之受僱人，逕向被告請求給付薪資、退休準備金
    及資遣費為無理由等語，資為抗辯。並聲明：(一)請求駁回原
    告之訴。(二)如受不利判決，願供擔保，請准宣告免為假執行
    。
四、兩造不爭執事項（見本院卷二第204頁）：
  (一)被告與凱旋醫院於96年9 月29日簽訂系爭委外契約，契約時
    效自96年10月1 日起至97年9 月30日止。
  (二)系爭契約於97年9 月30日到期後，為辦理重新招標，凱旋醫
    院依據系爭契約第18條約定，與被告延長契約至辦理招標完
    成簽約為止（惟至遲不得超過3 個月）。
  (三)原告均係以職業工會名義參加勞工保險。
  (四)被告未替原告提撥勞工退休準備金。
  (五)原告尚未領取97年9 月、10月及11月之薪資。
五、兩造於審理中協商之爭點為（見本院卷二第205 頁）：(一)兩
    造間是否有系爭勞動契約之僱傭關係存在？(二)若原告即反訴
    被告之主張有理由，被告即反訴原告應給付之金額為若干？
    茲敘述得心證之理由如下：
  (一)兩造間是否有系爭勞動契約之僱傭關係存在？
  1.按，原告等人96年10月起迄97年8 月止之薪資，均由被告匯
    入原告等人銀行帳戶內乙節，為被告所不爭執，然辯稱：原
    告之雇主為凱旋醫院，其僅係代凱旋醫院發放薪資云云，此
    為原告所否認。經查，系爭委外契約開宗明義即載明：「甲
    方（即凱旋醫院）將勞務性工作委由乙方（即被告）雇用人
    員至甲方工作場所工作…」等語；第7 條「一般管理事項」
    第1 項及第2 項亦分別載明：「乙方指派之工作人員…」、
    「乙方對所屬員工之一切行為，應負完全責任，並約束所屬
    員工嚴守規定，並須服從甲方各級監督人員之指揮…」等詞
    （見本院卷一第41頁），再參諸系爭委外契約既係由被告與
    凱旋醫院於96年9 月29日所簽立，足見被告與凱旋醫院間，
    本即約定係由被告僱用原告後，再指派原告前往凱旋醫院提
    供勞務。次查，凱旋醫院係依政府採購法對外招標，由被告
    於96年9 月17日檢具勞工每人每月服務費之成本分析很及夜
    點費成本分析表及其他文件，向凱旋醫院投標後得標之事實
    ，有系爭委外契約之契約書，及所附開標紀錄、勞務性工作
    委外費用分析表、標單、勞務性工作委外每人每月服務費成
    本分析表、勞務性工作委外夜點費成本分析表等文件在卷可
    憑（見本院卷一第40至55頁），堪予認定。是以，凱旋醫院
    若為原告等人實際上雇主，則其直接雇用原告至其指定之場
    所提供勞務即可，又何須耗費程序對外招標? 又本件原告每
    月薪資均係由被告匯入彼等於臺灣銀行開設之帳戶，以現今
    金融服務便利之程度而言，將每月薪資匯入員工開設之帳戶
    ，並非困難，凱旋醫院並無僅為委請被告代為轉發薪資，即
    按月依員工人數，以每人每月527 元（以被告本件得標之金
    額為例，見本院卷第49頁）之管理費及利潤，計付予被告之
    必要，益徵被告抗辯：伊非原告實際雇主云云，並非可採。
    準此，原告之薪資既係被告所給付，而非由凱旋醫院委請被
    告發放，且系爭委外契約亦記載係由被告僱請人員前往凱旋
    醫院提供勞務，則原告等人主張受僱於被告，系爭勞動契約
    在終止前，係存在於兩造間，即屬可採。
  2.系爭勞動契約業於97年11月17日，由原告等人合法終止：
  (1)按「有左列情形之一者，勞工得不經預告終止契約：…六、
    雇主違反勞動契約或勞工法令，致有損害勞工權益之虞者。
    」、「勞工依前項第一款、第六款規定終止契約者，應自知
    悉其情形之日起，三十日內為之。」，勞動基準法第14條第
    1 項、第2 項分別定有明文。次按，雇主每月負擔之勞工退
    休金提繳率，不得低於勞工每月工資百分之六；前項規定月
    提繳工資分級表，由中央主管機關擬訂，報請行政院核定之
    ，勞工退休金條例第14條第1 、2 項分別定有明文。又雇主
    應於勞工到職、離職、復職或死亡之日起七日內，列表通知
    勞保局，辦理開始或停止提繳手續；雇主未依本條例之規定
    按月提繳或足額提繳勞工退休金，致勞工受有損害者，勞工
    得向雇主請求損害賠償，亦為同條例第18條、第31條第1 項
    所明定。查，被告為原告之雇主，業經本院認定如前，被告
    依法即有為原告提撥勞工退休準備金之義務，且勞工退休金
    條例攸關勞工退休生活之保障，則被告未為原告提撥勞工退
    休準備金，自屬違反勞工法令，致有生損害於勞工權益之虞
    。準此，原告於97年11月7 日依勞動基準法第14條第1 項第
    6 款規定，以存證信函預告於97年11月17日終止兩造間之系
    爭勞動契約（見本院卷一第56至102 頁），即屬有據。又上
    開存證信函既於97年11月17日前即送達予被告收受，有臺灣
    郵政掛號郵件收件回執在卷可憑（見本院卷一第56至102 頁
    ），堪認系爭勞動契約已於97年11月17日經原告合法終止。
  (二)若原告即反訴被告之主張有理由，被告即反訴原告應給付之
    金額為若干？
    查，被告原為原告之雇主，系爭勞動契約本存在兩造間，然
    系爭勞動契約，業於97年11月17日經原告合法終止，均如前
    述，則原告請求之各項金額，是否可採，分述如下：
  1.積欠之薪資部分：
  (1)原告主張被告分別積欠如附表一「積欠薪資欄」所示97年9
    月、10月、11月薪資之事實，業據原告提出應付薪資明細為
    佐，且被告亦不否認附表一編號15至23號原告之97年9 月份
    薪資尚未給付；原告97年10月及11月之薪資均未給付之事實
    （見本院卷一第263 頁、第277 頁），已見原告主張被告積
    欠如附表所示之薪資，並非無憑。再參以，經本院向凱旋醫
    院調取原告等人自96年10月1 日起至97年11月16日止刷到退
    紀錄清冊（見本院卷二第30至130 頁），並通知被告於99年
    3 月9 日閱卷後，被告迄言詞辯論終結止，均未能說明原告
    薪資之計算，有何違誤不實之處以觀，益徵原告前揭主張，
    應屬可採。
  (2)被告固辯稱：其曾溢付薪資予原告，亦曾為原告溢繳健保費
    用，應就原告請求之金額予以扣抵云云，並提出人員應追回
    差額明細表1 紙為憑（見本院卷一第277 頁之證一），然此
    為原告所否認（見本院卷一第264 頁），參諸被告自承：凱
    旋醫院會計部門會給伊一份資料，顯示原告每個月的工作時
    數，伊係依該份資料去核發原告薪資。夜點費亦係依凱旋醫
    院的會計部門資料核發( 見本院卷二第10頁) 等語以觀，是
    被告既係依凱旋醫院所提供之資料，核發原告包含夜點費在
    內之每月薪資，則除非凱旋醫院提供之原告刷到、退記錄有
    誤，否則尚難想像被告會有溢發薪資之情事產生。再者，被
    告並未提出其為原告溢付薪資、溢繳健保費之相關事證，亦
    未說明計算之依據，自難憑其空言陳述，逕為不利原告之認
    定。至被告抗辯：因凱旋醫院未撥付薪資款項，故其亦無薪
    資款項得予撥付原告云云（見本院卷一第263 頁），然被告
    既為原告之雇主，其本負有依約給付薪資之義務，縱使凱旋
    醫院確未撥付薪資款項予被告，然此係被告與凱旋醫院間因
    系爭委外契約法律關係所生之爭議，核與兩造間系爭勞動契
    約無涉，換言之，此非被告拒不給付薪資予原告之正當理由
    ，故原告請求被告分別給付如附表一「積欠薪資欄」所示之
    金額，即屬有據。
  2.勞工退休準備金：
  (1)按雇主每月負擔之勞工退休金提繳率，不得低於勞工每月工
    資百分之6 。前項規定月提繳工資分級表，由中央主管機關
    擬訂，報請行政院核定之。雇主未依本條例之規定按月提繳
    或足額提繳勞工退休金，致勞工受有損害者，勞工得向雇主
    請求損害賠償。前項請求權，自勞工離職時起，因5 年間不
    行使而消滅。勞工退休金條例第14條第1 、2 項、第31條分
    別定有明文。該勞工退休金條例之勞退新制既改以可攜式帳
    戶立法，亦即依規定由勞雇雙方或雇主依其員工薪資所得按
    月提撥一定百分比充當退休基金準備，並設立個人帳戶，採
    本金加利息的儲存方式，在勞工到達一定年齡或符合請領資
    格條件退職時，可從其帳戶中請領本息的一種強制儲蓄制度
    。是該帳戶內提撥之退休金即屬勞工將來可支配之財產，其
    有因提撥不足而短少者，至遲於勞工離職（勞動契約終止）
    ，即應認勞工業已受有該不足數額之損害，得向雇主請求損
    害賠償，否則如須俟勞工符合退休金請領條件時，始認其得
    向雇主請求並據以計算損害，顯然緩不濟急，亦與此項請求
    權時效係自勞工離職時起算之法文規定不符，有違勞工個人
    退休專戶為可攜式帳戶之立法目的。
  (2)被告不爭執原告平均工資每月為19,000元及任職期間均如附
    表二所載（見本院卷一第267 至268 頁，被告爭執其非原告
    雇主部分，業經認定其為原告雇主），則依行政院所訂頒之
    勞工退休金月提繳工資分級表之規定，原告之月薪既介於18
    ,301元至19,200元之間，則被告月提繳工資應按19,200元計
    算（見該分級表第15級），準此，原告受僱於被告期間，被
    告本應依法分別為原告提繳退休金如附件二「合計」欄所載
    ，然被告卻未替原告提繳任保金額，則附件二「合計」欄所
    示之金額，自屬被告未依勞工退休金條例之規定按月提繳或
    足額提繳勞工退休金，致使原告遭受之損害，則原告依勞工
    退休金條例第31條第1 項規定，請求被上訴人賠償此部分損
    害，即屬有據。
  3.資遣費部分：
  (1)按雇主依第16條終止勞動契約者，應依下列規定發給勞工資
    遣費：一在同一雇主之事業單位繼續工作，每滿一年發給相
    當於一個月平均工資之資遣費。二依前款計算之剩餘月數，
    或工作未滿一年者，以比例計給之。未滿一個月者以一個月
    計，勞動基準法第17條定有明文，此項規定，亦為同法第14
    條第4 項所準用。又勞工適用本條例之退休金制度者，適用
    本條例後之工作年資，於勞動契約依勞動基準法第11條、第
    13條但書、第14條及第20條或職業災害勞工保護法第23條、
    第24條規定終止時，其資遣費由雇主按其工作年資，每滿一
    年發給二分之一個月之平均工資，未滿一年者，以比例計給
    ；最高以發給六個月平均工資為限，不適用勞動基準法第17
    條之規定，勞工退休金條例第12條第1項定有明文。
  (2)本件原告係依勞動基準法第14條第1 項第6 款之規定，終止
    兩造間之系爭勞動契約，揆諸前開規定，原告得向被告請求
    給付資遣費。又被告對於原告平均工資每月為19,000元，及
    原告任職期間如附表三所載，並不爭執，已如前述，依此計
    算（附表三之基數，以四捨五入法取至小數點以下二位），
    原告請求如附表三「資遺費」欄所載之金額，亦屬有據。
六、從而，原告依系爭勞動契約、勞基法第14條第1 項第6 款、
    第17條、勞工退休金條例第12條及第31條規定，請求被告分
    別給付如附表一所示之積欠薪資、資遣費及勞工退休準備金
    ，合計各請求如附表一「請求金額欄」所示之金額，及自起
    訴狀繕本送達翌日即98年3 月27日（見本院卷一第109 頁送
    達證書）起至清償日止，按年息5%計算之利息，為有理由，
    應予准許。
貳、反訴部分
一、按被告於言詞辯論終結前，得在本訴繫屬之法院，對於原告
    及就訴訟標的必須合一確定之人提起反訴，民事訴訟法第25
    9 條定有明文。本件本訴被告於本院言詞辯論終結前，對本
    訴原告提起本件反訴，復核無民事訴訟法第260 條所定之各
    種情形存在，是本件反訴之提起，程序上自無不合，而應予
    准許，先予敘明。
二、反訴原告主張：反訴原告雖曾與凱旋醫院簽訂系爭委外契約
    ，惟契約雙方並未依約執行，反訴被告均為凱旋醫院自行招
    募及辦理派用、調度、差勤管理等事宜，反訴原告僅負責代
    發凱旋醫院每月發交之薪資，反訴被告與反訴原告之間，並
    無系爭勞動契約之僱傭關係存在。為此，爰依法提起反訴，
    並聲明：確認兩造間系爭勞動契約之僱傭關係不存在。
三、反訴被告則以：反訴原告與反訴被告間確有系爭勞動契約之
    僱傭關係存在等語，資為抗辯。並聲明：反訴原告之訴駁回
    。
四、兩造不爭執之事實：同本訴部分所載。
五、本件反訴爭點在於：兩造間是否有系爭勞動契約之僱傭關係
    存在？
  (一)按確認法律關係之訴，非原告有即受確認判決之法律上利益
    者，不得提起之；確認證書真偽或為法律關係基礎事實存否
    之訴，亦同，民事訴訟法第247 條第1 項定有明文。而所謂
    即受確認判決之法律上利益，係指法律關係之存否不明確，
    原告主觀上認其在法律上之地位有不安之狀態存在，且此種
    不安之狀態，能以確認判決將之除去者而言，若縱經法院判
    決確認，亦不能除去其不安之狀態者，即難認有受確認判決
    之法律上利益，此有最高法院52年台上字第1240號判例可資
    參照。本件反訴原告主張其非被告之雇主，而請求確認兩造
    間並無僱傭關係存在。按僱傭關係之法律關係存否不能確定
    ，將使反訴原告之私法上權益有受侵害之虞，且此不安之狀
    態，非經法院確認判決無法除去，故反訴原告提起本件確認
    訴訟，有確認利益，應准予提起，合先敘明。
  (二)查，系爭勞動契約在反訴被告終止前，係存在兩造間，業經
    本院認定如前，故反訴原告訴請確認兩造間並無系爭勞動契
    約之僱佣關係存在，洵屬無據。
六、從而，反訴原告請求確認兩造間並無系爭勞動契約之僱佣關
    係存在，為無理由，應予駁回。
、又本件判決結果已臻為明確，兩造其餘攻擊防禦方法，經本
    院斟酌後，認對於判決結果已不生影響，爰不逐一論述，併
    予敘明。
肆、據上論結，本件原告之訴為有理由，反訴原告之訴為無理由
    ，並依民事訴訟法第385 條第1 條、第78條、第390 條第2
    項、第392 條第2 項判決如主文。
中    華    民    國  100     年    1     月    28    日
                  勞工法庭    法  官  李育信
以上正本係照原本作成。
如不服本判決，應於送達後20日內，向本院提出上訴狀並表明上
訴理由，如於本判決送達前提起上訴者，應於判決送達後10日內
補提上訴理由書（須附繕本）。
中    華    民    國  100     年    1     月    28    日
                              書記官  陳孟琳
附表一
┌──┬────┬─────┬──────────────┬─────┬──────┬─────┐
│    │        │          │    積欠薪資（新台幣）      │  資遣費  │勞退提撥6％ │ 請求金額 │
│編號│姓    名│ 任職期間 ├────┬────┬────┤（新台幣）│ （新台幣） │（新台幣）│
│    │        │          │  9 月  │  10月  │  11月  │          │            │          │
├──┼────┼─────┼────┼────┼────┼─────┼──────┼─────┤
│ 1  │鍾秀錦  │97.01.03至│19,129元│19,129元│9,995 元│ 8,360元  │  12,096元  │ 68,709元 │
│    │        │97.11.17  │        │        │        │          │            │          │
├──┼────┼─────┼────┼────┼────┼─────┼──────┼─────┤
│ 2  │林添明  │96.10.01至│18,489元│18,489元│9,995 元│ 10,830元 │  15,590元  │ 73,393元 │
│    │        │97.11.17  │        │        │        │          │            │          │
├──┼────┼─────┼────┼────┼────┼─────┼──────┼─────┤
│ 3  │陳寶玲  │96.10.01至│18,489元│18,489元│9,995 元│ 10,830元 │  15,590元  │ 73,393元 │
│    │        │97.11.17  │        │        │        │          │            │          │
├──┼────┼─────┼────┼────┼────┼─────┼──────┼─────┤
│ 4  │洪秋涼  │96.10.01至│19,378元│19,378元│10,128元│ 10,830元 │  15,590元  │ 75,304元 │
│    │        │97.11.17  │        │        │        │          │            │          │
├──┼────┼─────┼────┼────┼────┼─────┼──────┼─────┤
│ 5  │林謝麗珠│96.10.01至│20,018元│19,378元│10,448元│ 10,830元 │  15,590元  │ 76,264元 │
│    │        │97.11.17  │        │        │        │          │            │          │
├──┼────┼─────┼────┼────┼────┼─────┼──────┼─────┤
│ 6  │黃培寧  │97.03.18至│19,769元│19,129元│10,901元│  6,270元 │   9,216元  │ 65,285元 │
│    │        │97.11.17  │        │        │        │          │            │          │
├──┼────┼─────┼────┼────┼────┼─────┼──────┼─────┤
│ 7  │陳阿鑾  │96.10.01至│20,018元│19,378元│10,768元│ 10,830元 │  15,590元  │ 76,584元 │
│    │        │97.11.17  │        │        │        │          │            │          │
├──┼────┼─────┼────┼────┼────┼─────┼──────┼─────┤
│ 8  │翁維忠  │96.12.10至│18,489元│18,489元│ 9,995元│  8,930元 │  12,979元  │ 68,882元 │
│    │        │97.11.17  │        │        │        │          │            │          │
├──┼────┼─────┼────┼────┼────┼─────┼──────┼─────┤
│ 9  │孫嘉惠  │96.10.01至│18,489元│18,489元│ 9,995元│ 10,830元 │  15,590元  │ 73,393元 │
│    │        │97.11.17  │        │        │        │          │            │          │
├──┼────┼─────┼────┼────┼────┼─────┼──────┼─────┤
│ 10 │莊東燁  │97.04.01至│18,489元│18,489元│ 9,761元│  6,080元 │   8,678元  │ 61,497元 │
│    │        │97.11.17  │        │        │        │          │            │          │
├──┼────┼─────┼────┼────┼────┼─────┼──────┼─────┤
│ 11 │吳芊蓁  │96.10.01至│18,489元│18,489元│ 9,761元│ 10,830元 │  15,590元  │ 73,159元 │
│    │        │97.11.17  │        │        │        │          │            │          │
├──┼────┼─────┼────┼────┼────┼─────┼──────┼─────┤
│ 12 │陳錦鶴  │96.10.01至│19,129元│19,129元│ 9,995元│ 10,830元 │  15,590元  │ 74,673元 │
│    │        │97.11.17  │        │        │        │          │            │          │
├──┼────┼─────┼────┼────┼────┼─────┼──────┼─────┤
│ 13 │王伯森  │96.10.01至│18,489元│18,489元│ 9,995元│ 10,830元 │  15,590元  │ 73,393元 │
│    │        │97.11.17  │        │        │        │          │            │          │
├──┼────┼─────┼────┼────┼────┼─────┼──────┼─────┤
│ 14 │陳慕華  │96.10.01至│18,489元│18,489元│ 9,995元│ 10,830元 │  15,590元  │ 73,393元 │
│    │        │97.11.17  │        │        │        │          │            │          │
├──┼────┼─────┼────┼────┼────┼─────┼──────┼─────┤
│ 15 │陳盧秀鳳│96.10.01至│        │18,489元│ 9,995元│ 10,830元 │  15,590元  │ 54,904元 │
│    │        │97.11.17  │        │        │        │          │            │          │
├──┼────┼─────┼────┼────┼────┼─────┼──────┼─────┤
│ 16 │陳秀琴  │97.06.11至│        │19,769元│10,955元│  4,180元 │   5,990元  │ 40,894元 │
│    │        │97.11.17  │        │        │        │          │            │          │
├──┼────┼─────┼────┼────┼────┼─────┼──────┼─────┤
│ 17 │陳秋月  │96.12.03至│        │20,409元│10,635元│  9,120元 │  13,248元  │ 53,412元 │
│    │        │97.11.17  │        │        │        │          │            │          │
├──┼────┼─────┼────┼────┼────┼─────┼──────┼─────┤
│ 18 │張萬錦  │97.01.15至│        │23,609元│12,555元│  8,740元 │  11,635元  │ 56,539元 │
│    │        │97.11.17  │        │        │        │          │            │          │
├──┼────┼─────┼────┼────┼────┼─────┼──────┼─────┤
│ 19 │陳嬌娥  │97.01.11至│        │21,369元│ 9,995元│  8,930元 │  11,788元  │ 52,082元 │
│    │        │97.11.17  │        │        │        │          │            │          │
├──┼────┼─────┼────┼────┼────┼─────┼──────┼─────┤
│ 20 │馮王秀琴│97.01.11至│        │21,618元│11,088元│  8,930元 │  11,788元  │ 53,424元 │
│    │        │97.11.17  │        │        │        │          │            │          │
├──┼────┼─────┼────┼────┼────┼─────┼──────┼─────┤
│ 21 │陳琇惠  │96.10.19至│        │22,853元│ 9,995元│ 10,260元 │  14,937元  │ 58,045元 │
│    │        │97.11.17  │        │        │        │          │            │          │
├──┼────┼─────┼────┼────┼────┼─────┼──────┼─────┤
│ 22 │林戴麗華│97.02.22至│        │21,618元│11,088元│  7,030元 │  10,137元  │ 49,873元 │
│    │        │97.11.17  │        │        │        │          │            │          │
├──┼────┼─────┼────┼────┼────┼─────┼──────┼─────┤
│ 23 │簡季娥  │97.06.24至│        │18,489元│ 9,995元│  3,800元 │   5,491元  │ 37,775元 │
│    │        │97.11.17  │        │        │        │          │            │          │
├──┼────┼─────┼────┼────┼────┼─────┼──────┼─────┤
│ 24 │林富月  │96.12.17至│20,787元│19,827元│10,635元│  8,740元 │  12,710元  │ 72,699元 │
│    │        │97.11.17  │        │        │        │          │            │          │
└──┴────┴─────┴────┴────┴────┴─────┴──────┴─────┘